【裁判字號】    92,易緝,48
【裁判日期】    920408
【裁判案由】    贓物
【裁判全文】
臺灣臺中地方法院刑事判決                          九十二年度易緝字第四八號
    公  訴  人  臺灣臺中地方法院檢察署檢察官
    被      告  甲○○
右列被告因贓物案件，經檢察官提起公訴（八十九年度偵緝字第九四四號），本院判
決如左：
    主  文
甲○○收受贓物，累犯，處有期徒刑月，如易科罰金，以佰元折算壹日。
    事  實
一、甲○○前於民國八十四年間，因傷害、妨害自由二罪，經本院於八十五年三月七
    日以八十五年度易字第一０八五號各判處有期徒刑三月，如易科罰金，均以三百
    元折算一日，並合併定其應執行刑為有期徒刑五月，如易科罰金，以三百元折算
    一日，嗣經臺灣高等法院臺中分院於八十五年七月二十四日以八十五年度上易字
    第八三六號駁回上訴確定；又於八十五年間，因業務過失致死罪，經本院以八十
    五年度交易字第三六０號判處有期徒刑二年七月確定，經合併定其應執行刑為有
    期徒刑三年，八十五年十一月十五日入監執行，甫於八十七年四月十日縮短刑期
    假釋出監，指揮書執畢日期八十八年五月三十日，未經撤銷假釋視為執行完畢。
二、甲○○明知姓名年籍不詳綽號「阿豐」之成年男子所持有之光陽廠牌、車牌號碼
    ＶＩＯ—四六二號、引擎號碼ＳＡ一０ＡＵ—三六二七八０號、藍黑色輕型機車
    ，係乙○○所有，於民國八十九年九月十日，在臺中市○○區○○路交流道附近
    遭竊之贓物，竟於八十九年九月十二日十八時許，在臺中市○○路與民航路口，
    收受前開機車，供己做為代步工具使用。嗣於八十九年九月十三日十五時許，甲
    ○○騎乘前開機車，行經臺中市○○路與民族路口時，為警查獲，因而獲悉上情
    ，並扣得姓名年籍不詳綽號「阿豐」之成年男子所交付之前開機車鑰匙三支。
三、案經臺中縣警察局清水分局報告臺灣臺中地方法院檢察署檢察官偵查起訴。
    理  由
一、訊據被告甲○○，對於右揭時地收受前開機車之事，固不否認，惟矢口否認有何
    收受贓物之犯行，辯稱：伊不知道前開機車係屬贓車，僅係單純向姓名年籍不詳
    綽號「阿豐」之成年男子借用，伊與姓名年籍不詳綽號「阿豐」之成年男子係普
    通朋友云云。經查：前開機車係被害人乙○○，於八十九年九月十日，在臺中市
    西屯區○○路○○道附近所失竊之贓物，業據被害人乙○○於警詢中指述綦詳，
    並有機車買賣合約書一份、車輛竊盜、車牌失竊資料個別查詢報表—查詢車輛認
    可資料一份、車籍作業系統—查詢認可資料一份在卷可稽；又被告向姓名年籍不
    詳綽號「阿豐」之成年男子收受前開機車佔有使用之情，被告亦不爭執，並有扣
    案之鑰匙三支為證，復有贓物認領保管單一份、現場圖一份、現場照片二張在卷
    可稽；再者，依據被告之供述內容，被告與姓名年籍不詳綽號「阿豐」之成年男
    子僅係普通朋友，姓名年籍不詳綽號「阿豐」之成年男子即大方出借個人使用之
    機車交予被告使用，一般人若非本身有多餘交通工具或係在個人並無需用之情況
    下，否則不可能將個人僅有之交通工具出借他人使用，而姓名年籍不詳綽號「阿
    豐」之成年男子卻毫無考量即行出借，又被告亦未向被告與姓名年籍不詳綽號「
    阿豐」之成詢問車輛來源及借取行車執照以供路檢查驗之用，事後亦無從聯繫被
    姓名年籍不詳綽號「阿豐」之成年男子以證實其陳述之真實性，被告之舉動，在
    在皆啟人疑竇，若非事先知贓，何以如此大意？造成自己涉犯刑罰之危險程度，
    是以，被告辯稱不知贓者，顯係事後卸責之詞，要難採信。本件事證已臻明確，
    被告犯行，洵堪認定。
二、被告明知姓名年籍不詳綽號「阿豐」之成年男子所持有之前開機車，係屬被害人
    乙○○遭竊之贓物，竟仍與收受使用，核其所為，係犯刑法第三百四十九調第一
    項之收受贓物罪。查：被告曾於八十四年間，因傷害、妨害自由二罪，經本院於
    八十五年三月七日以八十五年度易字第一０八五號各判處有期徒刑三月，如易科
    罰金，均以三百元折算一日，並合併定其應執行刑為有期徒刑五月，如易科罰金
    ，以三百元折算一日，嗣經臺灣高等法院臺中分院於八十五年七月二十四日以八
    十五年度上易字第八三六號駁回上訴確定；又於八十五年間，因業務過失致死罪
    ，經本院以八十五年度交易字第三六０號判處有期徒刑二年七月確定，經合併定
    其應執行刑為有期徒刑三年，八十五年十一月十五日入監執行，甫於八十七年四
    月十日縮短刑期假釋出監，指揮書執畢日期八十八年五月三十日，未經撤銷假釋
    視為執行完畢，此有臺灣高等法院被告全國前案紀錄表一份在卷可稽，被告前受
    有期徒刑之執行完畢後，五年以內再犯有期徒刑以上之罪，為累犯，應依刑法第
    四十七條之規定，加重其刑。爰審酌被告明知姓名年籍不詳綽號「阿豐」之成年
    男子所交付之前開機車係屬他人失竊之贓物，為貪圖不法利益，竟仍予收受，供
    己使用，其收受贓物之行為，流通行竊之銷贓管道，間接助長行竊之勢，敗壞社
    會善良風氣，危害民眾財產安全，且被告犯罪後，猶矢口否認犯行，飾詞狡辯，
    未見悔意等一切情狀，量處如主文所示之刑，並諭知易科罰金之折算標準。
三、扣案之鑰匙三支，係屬姓名年籍不詳綽號「阿豐」之成年男子所有交付被告使用
    之物，非屬被告所有，爰不另予諭知沒收，附此敘明。
據上論斷，應依刑事訴訟法第二百九十九條第一項前段，刑法第三百四十九條第一項
、第四十七條、第四十一條第一項前段，罰金罰鍰提高標準條例第一條前段、第二條
，判決如主文。
中      華      民      國      九十二      年      四      月    八    日
                                臺灣臺中地方法院刑事第六庭
                                        法  官  巫淑芳
右正本證明與原本無異。
如不服本判決，應於送達後十日內向本院提出上訴狀 （須附繕本） ，上訴於台灣高
法院台中分院。
                                        書記官
中      華      民      國      九十二      年      四      月    八    日
附錄論罪科刑法條：
刑法第三百四十九條
收受贓物者，處三年以下有期徒刑、拘役或五百元以下罰金。
搬運、寄藏、故買贓物或為牙保者，處五年以下有期徒刑、拘役或科或併
科一千元以下罰金。
因贓物變得之財物，以贓物論。


司法院資訊處製作；財團法人民間司法改革基金會備份。
